台灣苗栗地方法院刑事判決　　　　　　　　　　　　　九十一年度易字第二三七號
　　公　訴　人　臺灣苗栗地方法院檢察署檢察官
　　被　　　告　乙○○
　　選任辯護人　陳俊傑
右列被告因竊盜等案件，經檢察官提起公訴（九十一年度偵字第七七五號），暨移送
併案審理（臺灣苗栗地方法院檢察署九十一年度偵字第二三一八號、臺灣新竹地方法
院檢察署九十一年度偵字第一三二八號、九十一年度偵字第一七三九號），本院判決
如左：
    主      文
乙○○共同連續攜帶兇器毀越門扇於夜間侵入住宅竊盜，處有期徒刑年貳月，扣案
之瓦斯噴槍、Ｔ型螺絲起子、一字起子、破壞剪、老虎鉗、雕刻刀、鐵撬各壹支均沒
收；又變造國民身分證，足以生損害於他人，處有期徒刑肆月，扣案之國民身分證上
乙○○照片壹張沒收。應執行有期徒刑年肆月，扣案之瓦斯噴槍、Ｔ型螺絲起子、
一字起子、破壞剪、老虎鉗、雕刻刀、鐵撬各壹支及國民身分證上乙○○照片壹張均
沒收之。
其餘被訴故買贓物部分無罪。
    事      實
一、乙○○曾有多次違反麻醉藥品管理條例案件前科，最近一次曾於民國八十四年九
    月二十四日因違反麻醉藥品管理條例案件，經臺灣新竹地方法院判處有期徒刑六
    月確定，甫於八十五年二月七日執行完畢（未構成累犯）。詎仍不知悔改：（一
    ）緣乙○○因施用毒品成癮，為支付其購買毒品費用，致入不敷出，竟基於意圖
    為自己不法所有之概括犯意，或與綽號「黃能」真實姓名不詳之成年男子共同基
    於概括犯意聯絡（如附表一編號二、三、四所示部分），自九十年二月十三日十
    七時許起，至九十一年二月十三日零時許止，或持其所有客觀上對人之生命、身
    體具有危險性可為兇器之瓦斯噴槍、Ｔ型螺絲起子（即丁字鐵桿）、一字起子與
    破壞剪各一支，以上開工具破壞門扇、車門鎖或以徒手之方式（行竊方法詳如附
    表一、二、三、四所示），先後於附表一、二、三、四所示時間、地點，無故侵
    入李本源、張秀珍、彭廷輝、陳淑暖、李春宓、張荏婷、戴梅蘭、李麗珠、簡真
    介、江姿萱、蔡月雯、雷芝芸、雷貞德、劉蘭櫻、劉淑瀅、徐正助、洪筠婷、萬
    美玲、傅鴻照、王振獻、莊慧琴等人如附表一、二、三、四所示之住處（無故侵
    入住宅部分，除江姿萱於警訊中提出告訴，嗣後於本院審理中具狀撤回告訴外，
    其餘均未提出告訴），及進入林毅鈞置於苗栗縣頭份鎮○○○路二四三巷六號旁
    車牌號碼ＳＣ—三八七二號自用小客車內（如附表一編號七部分），而竊取如附
    表一、二、三、四所示之財物。繼於如附表五所示時間、地點，或一人單獨承上
    揭竊盜犯意（如附表五編號四、十一部分），或與案外人甲○○（由檢察官另案
    偵查中）共同承上揭竊盜犯意聯絡（如附表五編號一、二、三、五、六、七、八
    、九、十部分），持其所有客觀上對人之生命、身體具有危險性可為兇器之瓦斯
    噴槍、Ｔ型螺絲起子、老虎鉗、雕刻刀、鐵撬各一支，以上開工具破壞門扇之方
    式（行竊方法詳如附表五所示），先後於附表五所示時間、地點，無故於夜間侵
    入魏君哲、洪敏文、趙彥敦、王翠嬋、楊美娟、鄭季申、徐振修、楊漢棟、黃俞
    昌、曾子章、蔡賢博等人如附表五所示之住處，竊取如附表五所示之財物。乙○
    ○於得手後，即將竊得財物轉賣予跳蚤市場，合計變賣所得金額約新台幣（下同
    ）十餘萬元，且均因購買毒品施用或其他花費殆盡（尚未轉售經查獲之贓物，則
    均交由李本源等人領回）。（二）乙○○復另行起意，基於變造特種文書之犯意
    ，將其於如附表一編號七所示之時間（即九十年十二月十日上午八時許）、地點
    ，所竊得之林毅鈞之國民身分證一張，於九十年十二月十日上午八時許後之同年
    十二月間之某日，在其位於苗栗縣頭份鎮斗煥里二十鄰培德新村二巷八號之住處
    內，將前揭竊得國民身份證上林毅鈞之照片撕去，換貼自己之照片，而變造上開
    國民身分證，足生損害於林毅鈞本人。嗣經苗栗縣警察局竹南分局員警於九十一
    年二月十八日十七時許，持本院核發之搜索票，至乙○○位於苗栗縣頭份鎮培德
    新村二巷八號之住處內執行搜索；及九十一年二月二十五日下午十五時許，經內
    政部警政署保安警察第二總隊第一大隊第四中隊，同年三月四日經新竹市警察局
    第三分局分別借提乙○○查案，始循線查獲上情，並扣得乙○○所有供其行竊用
    之工具之瓦斯噴槍、Ｔ型螺絲起子、一字起子、破壞剪、老虎鉗、雕刻刀、鐵撬
    各一支，及經乙○○變造之國民身分證一張（上貼有乙○○照片壹張）。
二、案經苗栗縣警察局竹南分局報請臺灣苗栗地方法院檢察署檢察官偵查起訴，暨內
    政部警政署保安警察第二總隊第一大隊第四中隊、新竹市警察局第三分局報請臺
    灣新竹地方法院檢察署檢察官及新竹市警察局第三分局報請臺灣苗栗地方法院檢
    察署檢察官移送併案審理。
    理      由
壹、有罪部分：
  一、右揭事實，業據被告乙○○於本院審理中坦承不諱，核與被害人李本源、張秀
      珍、彭廷輝、陳淑暖、李春宓、張荏婷、戴梅蘭、李麗珠、簡真介、江姿萱、
      蔡月雯、雷芝芸、雷貞德、劉蘭櫻、劉淑瀅、徐正助、洪筠婷、萬美玲、傅鴻
      照、王振獻、莊慧琴、魏君哲、洪敏文、趙彥敦、王翠嬋、楊美娟、鄭季申、
      徐振修、楊漢棟、黃俞昌、曾子章、蔡賢博等人於警訊中指述失竊情節相符，
      並有贓物認領保管單二十紙、照片十九幀附卷可稽及被告所有供其行竊用之工
      具之瓦斯噴槍、丁字鐵桿、一字起子、破壞剪、老虎鉗、雕刻刀、鐵撬各一支
      、上貼有被告照片之林毅鈞國民身分證一張扣案可資佐證，是被告上揭自白確
      與事實相符，被告右揭竊盜、變造特種文書犯行，應堪認定，應予依法論科。
  二、按Ｔ型螺絲起子、一字起子、破壞剪、老虎鉗、雕刻刀、鐵撬等物子尖銳無比
      及瓦斯噴槍，客觀上對人之生命、身體具有危險性，足當兇器使用，是核被告
      所為，係犯刑法第三百二十一條第一項第三款之攜帶兇器竊盜罪（如附表一編
      號七、八所示竊盜犯行）、同法第三百二十一條第一項第一款、第二款之踰越
      安全設備於夜間侵入住宅竊盜（如附表四編號一所示竊盜犯行）、同法第三百
      二十一條第一項第二款、第三款之攜帶兇器毀越門扇竊盜（如附表一編號一、
      五、七、八、十一、十三，附表二編號一、四、五，附表三編號二所示竊盜犯
      行）、同法第三百二十一條第一項第一款、第二款、第三款之攜帶兇器毀越門
      扇於夜間侵入住宅竊盜（如附表一編號二、三、四、六、九、十、十二，附表
      二編號二、三、六，附表三編號一、三、四、附表四編號二及附表五編號一至
      十一所示竊盜犯行）及同法第二百十二條之變造特種文書罪。被告與案外人即
      綽號「黃能」真實姓名不詳之成年男子及甲○○，分別就如附表一編號二、三
      、四所示部分及如附表五編號一、二、三、五、六、七、八、九、十部分竊盜
      犯行，分別有犯意之聯絡及行為之分擔，均為共同正犯。又公訴人起訴意旨雖
      未敘及被告於如附表二、三、四、五所示之時間、地點，竊取被害人江姿萱等
      人所有如附表二、三、四、五所示之物之加重竊盜犯行（臺灣苗栗地方法院檢
      察署九十一年度偵字第二三一八號、臺灣新竹地方法院檢察署九十一年度偵字
      第一三二八號、九十一年度偵字第一七三九號移送併辦部分），惟被告此部分
      犯行與檢察官起訴部分，具有連續犯之裁判上一罪之關係，屬同一事實，而為
      起訴效力所及，並據公訴人於本院審理中當庭請求併予審理，本院自應併與審
      理判決，附此敘明。被告上開先後多次加重竊盜犯行，時間緊接，犯罪構成要
      件相同，顯係基於概括犯意反覆為之，應依連續犯之規定，論以刑法第三百二
      十一條第一項第一款、第二款、第三款之攜帶兇器毀越門扇於夜間侵入住宅竊
      盜罪一罪，並加重其刑。至公訴人原起訴意旨雖認被告所犯如附表一所示之加
      重竊盜犯行，被告並非出於概括犯意，應依數罪併罰論處云云，惟查，公訴人
      原起訴意旨認被告所犯如附表一所示之加重竊盜犯行，並非出於概括犯意，無
      非以被告於偵查中供述：「均為臨時起意」乙語為據（參見臺灣苗栗地方法院
      檢察署九十一年度偵字第七七五號第二０四頁正面），惟徵諸被告於本院審理
      中供述其行竊之動機，係因為施用毒品致入不敷出乙節（參見本院九十一年四
      月十日訊問筆錄第三頁），及本件被告之行竊次數含附表二、三、四、五所示
      雖多達三十六次，但其行竊時間則係在九十年二月十三日十七時許起，至九十
      一年二月十三日零時許止之一年間，衡情自難認被告之行竊犯意，均係出於臨
      時起意；況就被告而言，其並非法律專業人員，何謂「臨時起意」與「概括犯
      意」﹖欲令其就此作一明確且符合實際之區分，實際上亦恐不可能；況欲令一
      般人於偵查中回答：隨時隨地準備偷乙詞，亦屬有違常情，此徵諸本件被告於
      偵查中供述：「（問：此期間內是否隨時準備偷﹖）非隨時隨地想偷，均為臨
      時起意。」等語（參見臺灣苗栗地方法院檢察署九十一年度偵字第七七五號第
      二０四頁正面）自明，是本件被告於行竊時是否具有概括犯意，自不宜以辭害
      意，而應就上開客觀事實綜合判斷，是公訴人上揭原起訴意旨，容有誤會，併
      此敘明。又被告所犯上開連續攜帶兇器毀越門扇於夜間侵入住宅竊盜罪與變造
      特種文書罪間，犯意各別、行為互殊、罪名互異，應予分論併罰。爰審酌被告
      曾有多次違反麻醉藥品管理條例案件前科，最近一次曾於八十四年九月二十四
      日因違反麻醉藥品管理條例案件，經臺灣新竹地方法院判處有期徒刑六月確定
      ，甫於八十五年二月七日執行完畢，有臺灣高等法院檢察署刑案紀錄簡覆表一
      紙在卷可稽，顯見其素行不佳及其犯罪之動機、目的、手段、行竊手法、行竊
      次數多達三十六次及所得財物數額、犯罪後坦承犯行，知所悔悟，犯後態度良
      好及檢察官具體求刑應執行有期徒刑三年四月等一切情狀，分別從重量處如主
      文所示之刑，並合併定其應執行之刑，以示懲儆。至扣案之瓦斯噴槍、Ｔ型螺
      絲起子、一字起子、破壞剪、老虎鉗、雕刻刀、鐵撬各一支均係被告所有，供
      其犯本件加重竊盜罪所用之物，業據被告於本院審理中供述甚明，應依刑法第
      三十八條第一項第二款之規定予以宣告沒收。又扣案國民身分證上之乙○○照
      片一張，係被告所有，且係其供變造國民身分證犯行所用之物，業據被告供明
      在卷，亦依刑法第三十八條第一項第二款之規定予以宣告沒收，附此敘明。
貳、無罪部分：
  一、公訴意旨略以：被告明知不明人士透過跳蚤雜誌與網路向其兜售之如附表二所
      示之物，係屬來源不明之失竊贓物，竟自九十年十一月間某日起故買之，並自
      購得之時起持有之。嗣經苗栗縣警察局竹南分局員警於九十一年二月十八日十
      七時許，持本院核發之搜索票，至乙○○位於苗栗縣頭份鎮培德新村二巷八號
      之住處內執行搜索，始查悉上情，因認被告涉有刑法第三百四十九條第二項之
      故買贓物罪嫌云云。
  二、本件公訴意旨認被告涉有故買贓物罪嫌，無非以扣得如附表二所示被害人江姿
      萱等人失竊之物品，均為來源不明之贓物，且扣案之贓物，多為珠寶首飾等物
      ，倘非來源不明，當可透過珠寶業者買回，故被告於故買收受被害人江姿萱等
      扣案物品之際，應有贓物之認識及被害人江姿萱、蔡月雯、雷芝芸、雷貞德、
      劉蘭櫻、劉淑瀅等人於警訊中之指述等為其主要論據。訊據被告對於堅詞否認
      有何上揭故買贓物犯行，辯稱：如附表二所示被害人江姿萱等人失竊之物品，
      並非伊買來之贓物，而係伊竊得等語。
  三、按犯罪事實，應依證據認定之，無證據不得推定其犯罪事實；又不能證明被告
      犯罪者，應諭知無罪之判決，刑事訴訟法第一百五十四條、第三百零一條第一
      項分別定有明文。經查，如附表二所示被害人江姿萱、蔡月雯、雷芝芸、雷貞
      德、劉蘭櫻、劉淑瀅等人所失竊之財物，係被告持其所有扣案客觀上對人之生
      命、身體具有危險性可為兇器之瓦斯噴槍、Ｔ型螺絲起子（即丁字鐵桿）、一
      字起子與破壞剪各一支，以上開工具破壞門扇之方式，先後於附表二編號一至
      六所示時間、地點，無故侵入被害人江姿萱、蔡月雯、雷芝芸、雷貞德、劉蘭
      櫻、劉淑瀅等人如附表二所示之住處，竊取如附表二所示之財物，並非伊故買
      之贓物等情，業據被告迭於警訊時及本院審理中供述在卷（參見臺灣苗栗地方
      法院檢察署九十一年度偵字第二三一八號偵查卷第十八頁反面、第十九頁正、
      反面、第二十頁正、反面及本院九十一年五月七日訊問筆錄第三頁、九十一年
      五月二十八日訊問筆錄第二頁、九十一年七月九日訊問筆錄第三頁），核與被
      害人江姿萱、蔡月雯、雷芝芸、雷貞德、劉蘭櫻、劉淑瀅等人於警訊中指述失
      竊情節相符，並有贓物認領保管單一紙附卷可稽，是被告上揭辯解，自堪採信
      。揆諸前揭說明，實難認為被告有何如附表二所示之故買贓物行為可言。此外
      又查無其他積極之證據，足認被告確有公訴人所指之故買贓物犯行，此部分不
      能證明被告犯罪，依法自應諭知無罪之判決。
據上論斷，應依刑事訴訟法第三百零一條第一項、第二百九十九條第一項前段，刑法
第二十八條、第五十六條、第三百二十一條第一項第一款、第二款、第三款、第二百
十二條、第五十一條第五款、第三十八條第一項第二款，罰金罰鍰提高標準條例第一
條前段，判決如主文。
本案經檢察官吳義聰到庭執行職務。
中      華      民      國    九十一    年      十一    月    十二      日
                                    臺灣苗栗地方法院刑事第二庭
                                        法  官  吳  炳  桂
右正本證明與原本無異。
如不服本判決，應於送達後十日內向本院提出上訴狀（須附繕本），上訴於台灣高等
法院台中分院。
                                        書記官  楊  慧  萍
中      華      民      國    九十一    年      十一    月    十七      日
附錄本判決論罪科刑法條全文：
刑法第二百十二條：
偽造、變造護照、旅券、免許證、特許證及關於品行、能力服務或其他相類之證書、
介紹書，足以生損害於公眾或他人者，處一年以下有期徒刑、拘役或三百元以下罰金
。
刑法第三百二十一條第一項第一款、第二款、第三款：
犯竊盜罪而有左列情形之一者，處六月以上五年以下有期徒刑：
一  於夜間侵入住宅或有人居住之建築物、船艦或隱匿其內而犯之者。
二  毀越門扇、牆垣或其他安全設備而犯之者。
三、攜帶兇器而犯之者。
  附表一 ：（台灣苗栗地方法院檢察署九十一年度偵字第七七五號）
  ┌──┬────────┬───────┬───────┬───────────────┬────┐
  │編號│  時        間  │  地      點  │行  竊  方  法│  竊     得     物     品     │被 害 人│
  ├──┼────────┼───────┼───────┼───────────────┼────┤
  │    │                │苗栗縣頭份鎮珊│持乙○○所有之│護照二本、退伍令一張、古幣二套│        │
  │    │九十年九月二十日│瑚里中正三路二│瓦斯噴槍、Ｔ型│約一百個、硬幣及紙幣約三至四千│李本源  │
  │ 一 │十四時許        │七巷三十六號  │螺絲起子、一字│元、電腦主機一台、誠泰銀行金融│        │
  │    │                │              │起子、破壞剪各│卡一張                        │        │
  │    │                │              │一支，破壞門扇│                              │        │
  │    │                │              │侵入住宅      │                              │        │
  ├──┼────────┼───────┼───────┼───────────────┼────┤
  │    │九十年十二月四日│              │              │                              │        │
  │ 二 │凌晨二時許      │              │              │身分證一張、新竹企銀金融卡一張│        │
  │    │                │              │              │、臺灣銀行金融卡一張、台灣企銀│        │
  ├──┼────────┤              │              │金融卡二張、印章一個、保險箱一│        │
  │    │                │              │              │個、電視機一台、電腦一組、音響│        │
  │    │                │苗栗縣頭份鎮流│              │一組、金項鍊一條、鑽戒一只、手│張秀珍  │
  │ 三 │九十年十二月六日│東里十一鄰老崎│同右          │錶一支、摩托羅
                                                            拉牌藍色小海豚
                                                            行│        │
                                                            │    │凌晨二
                                               時許      │六
                                                            號          │
              │    │凌晨二時許      │六號          │時許      │六號號
                    ││動電話一支、日立牌冷氣一台、紀│        ││    │
  │              │              │念幣一套、金幣一個、領帶夾一個│
    │├──┼────────┤              │              │、舊版紙幣
          （一百元版）五張、空│        ││    │九十年十二月八日││
            │白支票三張                    │        ││ 四 │凌晨二時許
              │              │              ││    ││              │
                │                              │├──┼────────
  ┼───────┼───────┼────────│    │
    │苗栗縣頭份鎮後│              │水晶球一粒、Ｎ│    │九十一年一月九
  日│庄里二二鄰八德│同右          │相機一台、水晶│ 五 │上午九時許
        │二路七二巷十弄│              │行支票一張││                │
 二十三號      │              │├──┼────────┼───────
  ┼───────┼───────────────┼│    │
    │              │              │手提電腦一台、│    │
    │              │              │眼照相機一組、│ 六 │九十一年二月十
  三│新竹市○○路六│同右          │金戒指六只、黃│    │日零時許
    │段二一○巷六號│              │鎖片二組、紀念│    │
    │              │              │錶一支、普通手│    │
    │              │              │一條、現金新台├──┼───────
  ─┼───────┼───────┼───────│    │
    │              │以右揭物品撬開││    │九十年十二月十日│苗栗縣頭份
  鎮斗│車牌ＳＧ－三八││ 七 │上午八時許      │煥里中正二路二│七二號自
  小客車│身分證一張、土地銀行提款卡一張│││    │                │四三
  巷六號    │右前車門，竊取│、慶豐銀行信用│    │                │
                        │右前置物箱的黑││    ││              │色皮夾
  一個    │├──┼────────┼───────┼───────┼──
  ─────────────┼────┤│ 八 │九十年八月二十六│新竹市○
  ○○路│持右揭物品拆卸│自小客車Ｒ三－│    │日上午九時許    │
                      │車牌螺絲座    │面│    ││              │
          │├──┼────────┼───────┼───────┼──
  ─────────────┼────│    │                │
      │              │彰化銀行存摺（│    │                │
      │              │款卡一張、電腦│    │                │
      │              │台、錄放影機一│    │                │新竹市香山
  區東│              │一部、ＣＤ隨身│ 九 │九十年九月二十日│香里十一鄰
  香檳│同右          │台、鴻友上市股│    │十九時許        │一七九號
      │              │錢硬幣約五千元│    │                │
      │              │貨、太平洋ＳＯ│    │                │
      │              │五千元、護照（│    │                │
      │              │胞證（李春宓）├──┼────────┼─────
 ──┼───────┼───────│    │                │
      │              │數位攝影機一台│    │                │苗栗縣頭份
  鎮蟠│              │一批重五兩、鑽│ 十 │九十年十二月二十│桃里十鄰立
  德街│同右          │型電腦一台、日│    │一日十九時      │五十六號
      │              │萬元）、美金（│    │                │
      │              │千元）、土地銀├──┼────────┼─────
  ──┼───────┼───────│    │                │苗栗縣頭份
  鎮山│              │四十分鑽戒一枚│十一│九十一年一月十三│下里九鄰永
  福街│同右          │、Ｋ金項鍊約四│    │日十六時許      │二十三號
      │              │幣（約新台幣一│    │                │
      │              │手錶一支├──┼────────┼───────┼
  ───────┼──────────│    │九十一年一月二十│苗栗縣頭份
  鎮山│              │摩扥羅拉牌行動│十二│二日二十二時許  │下里十二鄰
  翠亨│同右          │ＥＬ牌手錶一支│    │                │路一七九號
      │              │約二兩、零錢硬├──┼────────┼─────
  ──┼───────┼───────│    │                │
      │              │日幣約十萬元、│    │                │
      │              │幣約一千多元、│    │                │
      │              │全新林寶堅尼手│    │                │新竹市香山
  區中│              │錶一只、千禧年│十三│九十年二月十三日│隘里中華路
  六段│同右          │ＫＯＮ照相機一│    │十七時許        │七九九巷八
  弄一│              │酒數瓶、純白金│    │                │號
      │              │男戒、Philips│    │                │
     │              │典、名筆數支、慰x    │                │
      │              │盒、金項鍊一條│    │                │
      │              │子（吉祥如意字│    │                │
      │              │子一個、彌勒佛│    │                │
    │              │飾品（耳環）附表二：（台灣苗栗地方法院檢察署九十一年
  度偵字第七七五號、第二三一八號）┌──┬────────┬───────
  ┬───────┬───────────────┬────┐│編號│  時
          間  │  地      點  │行竊  方  法│ 竊       得       物      ?
  ~ │被 害 人│├──┼────────┼───────┼───────┼
  ───────────────┼─│    │                │苗栗縣頭份鎮
  斗│持乙○○所有之│金牌四、五塊（│ 一 │九十年十二月六日│煥里十八鄰國
  校│瓦斯噴槍、Ｔ型│黃金項鍊、戒指│    │十四時許        │新村七十一號
    │螺絲起子、一字│Ｋ金戒子二個）│    │                │
    │起子、破壞剪各│手鍊、義大利幣│    │                │
                │一支，破壞門扇││    ││              │侵入住宅
  │├──┼────────┼───────┼───────┼──────
  ─────────┼────┤│    │                │              │
                │鑽石項鍊一條、│ 二 │九十一年一月十八│苗栗縣頭屋鄉頭│
                │提電腦一台、男│    │日十九時五十分許│屋村中正路三三│
  同右          │鐲二只、珍珠項│    │                │巷三十六號    │
                │、藍寶石戒指一│    │                │              │
                │、項鍊墜子三個├──┼────────┼───────┼
  ───────┼───────│    │                │              │
                │外幣一批（價值│    │                │              │
                │七千五百元、洋│    │                │              │
                │錶、SEIKO手錶丐x    │                │新竹市香山區中│
                │一張、收藏茶壺│ 三 │九十年三、四月某│隘里中華路六段│
  同右          │貝殼沙畫一幅、│    │日上午三時許    │七九九巷九弄三│
                │、錢幣、紀念套│    │                │號            │
                │石Ｋ金項鍊、玉│    │                │              │
                │Ｋ金、金飾品、│    │                │              │
                │鍊、項鍊二條、│    │                │              │
                │個├──┼────────┼───────┼──────
  ─┼─────────────│    │                │新竹市香山區中│
                │天蠍星座墜子一│ 四 │九十年十一月十六│隘里中華路六段│
  同右          │懷 錶一支、Ｋ炎x    │日上午八時許    │七九九巷九弄六│
                │條、現金一萬三│    │                │號            │
                │├──┼────────┼───────┼───────
  ┼──────────────│    │                │              │
                │ＣＤ隨身聽一台│    │                │苗栗縣頭份鎮後│
                │、ＤＶＤ音響一│ 五 │九十年十二月十九│庄里八德二路一│
  同右          │（共重五錢）、│    │日上午十二時許  │三○號        │
                │墜一個、Ｋ金項│    │                │              │
                │、珍珠項鍊一條│    │                │              │
                │、白珊瑚四個├──┼────────┼───────┼─
  ──────┼────────│    │                │              │
                │望遠鏡一台、衛│    │                │              │
                │影機、黑色音響│    │                │              │
                │影機一台、電腦│    │                │新竹市香山區中│
                │一台、黃金手鍊│ 六 │九十一年一月十九│隘里中華路六段│
  同右          │約新台幣五千元│    │日十八時        │七九九巷九弄四│
                │約新台幣一千元│    │                │號            │
                │錶一支、手環六│    │                │              │
                │筆、萊思康筆記│    │                │              │
                │工具盒一盒、美│    │                │              │
                │金一元幣七張、│    │                │              │
              │馬來西亞五元附表三：（台灣苗栗地方法院檢察署九十一年度偵字
  第二三一八號）┌──┬────────┬───────┬───────┬
  ───────────────┬────┐│編號│  時        間  │  地
          點  │行  竊  方  法│竊     得     物     品     │被 害 人│├
  ──┼────────┼───────┼───────┼────────
      ───────┼────┤││                │              │持許
          志輝所有之││    ││新竹市香山區東│瓦斯噴槍、Ｔ型│攝影機一台
  、戒指三枚、金項鍊一││ 一 │九十年九月五日二│香里十一鄰香檳│螺絲起子
  、一字│條、玉珮一條、│    │十時            │十二號        │起子、破
    壞剪各│用卡四張││                │              │一支，破壞門扇│
        │    ││              │侵入住宅      │
        │├──┼────────┼───────┼───────┼───
  ─────│ 二 │九十年十月二十五│新竹市香山區東│同右          │現金
  新台幣七百│    │日十三時三十分  │香里東香七十號│              │├─
  ─┼────────┼───────┼───────┼─────────
  ─────│    │九十年十一月十六│新竹市香山區東│              │顯微
  鏡一台、望│ 三 │日二十三時      │香里十一鄰香檳│同右          │個、
  戒子二個、│    │                │二六一號  │              │鍊一
  條├──┼────────┼───────┼───────┼──────
  ─────│ 四 │九十年十二月五日│新竹市香山區國│同右          │電視
  機、光牒機│    │上午三時        │中街六十二號  │              │現金
、手錶└附表四：（台灣新竹地方法院檢察署九十一年度偵字第一七三九號）┌──
  ┬────────┬───────┬───────┬──────────
  ─────┬────┐│編號│  時        間  │  地      點  │行  竊
    方  法│竊     得     物     品     │被 害 人│├──┼───────
  ─┼───────┼───────┼───────────────┼──
      ──┤││                │新竹市○○路六│              ││ 一 │
  九十年十二月十五│段七九九巷十二│徒手自窗戶侵入│國際牌ＤＶＤ影音光碟機
  一台││    │日晚上七時許    │弄四號        │住宅          ││    │
              │              │              │├──┼────────┼
  ───────┼───────┼───────────────┼────
  ┤│    │                │              │持乙○○所有之││    ││新
              竹市○○路六│瓦斯噴槍、Ｔ型││ 二 │九十年十二月十五│段七
  九九巷八弄│螺絲起子、一字│東元牌二十九吋電視機一台      │莊慧琴││
    │日晚上七時許    │十六號        │起子、破壞剪各││    ││
                    │一支，破壞門扇││    │                ││侵入住宅
                      │                              │附表五：（台灣新竹
地方法院檢察署九十一年度偵字第一三二八號）┌──┬────────┬───
  ────┬───────┬───────────────┬────┐│編
  號│  時      間    │  地      點  │行  竊  方  法│竊     得     物
       品     │被 害 人│├──┼────────┼───────┼───
  ────┼───────────────┼────┤││
      │              │持乙○○所有之││    ││新竹市科學工業│Ｔ型螺絲
          起子、│現金新台幣二千元、神達筆記型電││ 一 │九十年十月十一日
  │園區○區○路一│瓦斯噴槍、老虎│腦一台、CD-R及│    │晚上某時許
  │一號五樓五○九│鉗、雕刻刀、鐵│三越禮券六千元│    │
  │室            │撬各一支破壞門││    ││              │扇侵入住宅
                │├──┼────────┼───────┼───────
  ┼───────────────┼────┤│    │                │新
  竹市科學工業│              │普騰冷氣機一台│ 二 │九十年十月十一日│園
  區○區○路一│同右          │型家庭劇院專用│    │晚上某時許      │一
  號五樓五○七│              │Ｄ隨身聽一台、│    │                │室
              │              │幕├──┼────────┼───────
  ┼───────┼─────────────│    │                │新
  竹市科學工業│              │現金新台幣四千│    │九十年十月十七日│園
  區○區○路一│              │腦銀幕一台、12│ 三 │晚上某時許      │一
  號四樓四○三│同右          │一台、快譯通一│    │                │室
              │              │台、行動電話電│    │                │
              │              │二部、防偽筆一├──┼────────┼─
  ──────┼───────┼───────│    │                │
              │              │渣打銀行信用卡│    │                │新
  竹市科學工業│              │用卡一張、匯通│ 四 │九十年十月二十五│園
  區○區○路三│同右          │太平洋信用卡一│    │日晚上某時許    │九
  號一樓      │              │卡一張、中國商│    │                │
              │              │安泰銀行存摺印│    │                │
              │              │、身分證一份、├──┼────────┼─
  ──────┼───────┼───────│    │                │新
  竹市科學工業│              │LEONARD牌女用丐x 五 │九十年十一月九日│園
  區○區○路一│同右          │造鑽戒一枚、南│    │晚上某時許      │一
  號四樓四○一│              │一只、小戒指三│    │                │室
              │              │├──┼────────┼───────┼
  ───────┼──────────────│    │                │新
  竹市科學工業│  │筆記型電腦一台│ 六 │九十年十一月九日│園
  區○區○路一│同右          │、遙控器一台、│    │晚上某時許      │一
  號四樓四○二│              │遠東商業銀行存│    │                │室
              │              │銀行存摺一本、├──┼────────┼─
  ──────┼───────┼───────│    │                │新
  竹市科學工業│              ││ 七 │九十年十一月十四│園區○區○路一│
  同右          │金戒指一只、新力牌掌上型電子│    │日晚上某時許    │一
  號五樓五一一│              │事本一台、零錢│    │                │室
              │              │├──┼────────┼───────┼
  ───────┼──────────────│    │                │新
  竹市科學工業│              ││ 八 │九十年十一月十四│園區○區○路一│
  同右          │倫飛筆記型電腦一台│    │日晚上某時許    │一號五樓五○
  五│              ││    ││室            │              │
                        │├──┼────────┼───────┼───
  ────┼──────────│    │                │              │
                │中強液晶電腦螢│    │                │              │
                │手機一支、電池│九  │九十年十一月十七│新竹市科學工業│
  同右          │金項鍊、金手鐲│    │日晚上某時許    │園區○區○路十│
                │包二只、Kappa丐x    │                │三號一樓      │
                │郵局存摺一本、│    │                │              │
                │、泰幣與美金（│    │                │              │
                │、土地所有權狀│    │                │              │
                │狀乙紙├──┼────────┼───────┼────
  ───┼───────────│    │九十年十一月二十│新竹市科學工業│
                ││ 十 │五日晚上某時許  │園區○○○路三│同右
  │紅色珊瑚一座、陶藝品二個││                │六號一樓      │
            │├──┼────────┼───────┼───────┼─
  ──────────────┼│    │九十年十一月二十│新竹市科學工業│
                │日製擴大器主機│十一│六日晚上某時許  │園區○區○路四│
  同右          │盤一台、零錢（│    │                │五號一樓      │
                │└──┴────────┴───────┴───────┴──────────────
